# 陈版主：如何理解下面这段话？为何数量固定与否影响结论？

提问人：lxch119 时间：2015-11-11 13:44:12
对于衍生工具，如果发行方只能通过以固定数量的自身权益工具交换固定金额的现金或其他金融资产进行结算，则该衍生工具是权益工具；如果发行方以固定数量自身权益工具交换可变金额现金或其他金融资产，或以可变数量自身权益工具交换固定金额现金或其他金融资产，或在转换价格不固定的情况下以可变数量自身权益工具交换可变金额现金或其他金融资产，则该衍生工具应当确认为金融负债或金融资产

回答人：chenyiwei
关键是转换价格（单价）是否固定。如果约定的转换价格固定的，则该衍生工具（如期权）属于权益工具。其背后的逻辑是：如果转股价格不固定，例如随着股价的波动而变动，则该衍生工具的持有方并没有真正地在发行方的剩余净资产中享有权益或承担义务，而是可以通过一些价格调整机制等对冲剩余净资产所有权上的风险和报酬，所以不符合权益工具的定义和确认条件。如果转股价格固定，则其持有人的风险和报酬就与直接持有对应权益工具的持有方（如股东）无本质区别了。

提问人：yutaosz 时间：2018-05-13 22:58:11
请教陈版，准则第 37 号有如下规定，“如为非衍生工具，该金融工具应当不包括交付可变数量的自身权益工具进行结算的合同义务”，关于非衍生工具是否划分为权益工具的这条标准该如何理解？

回答人：chenyiwei
例如企业预收股东出资款，对应的实收资本金额、股权比例等已经确定，只待办理相关手续（股东会决议和内部审批程序除外）的情况。

提问人：yutaosz 时间：2018-05-20 09:22:17
请教陈版，非衍生工具情况下，以固定数量的自身权益工具交换可变数量的现金或金融资产也划分为权益性工具吗？也就是为什么衍生工具是“固定换固定”，而非衍生工具只要换出的自身权益工具固定即可？

回答人：chenyiwei
此时交付自身权益工具的义务也是金融负债。